臺中高等行政法院裁定
110年度交上字第145號
上  訴  人  宋狄烜                                   
被 上訴 人  交通部公路總局新竹區監理所

代  表  人  吳季娟                                   
上列當事人間交通裁決事件，上訴人對於中華民國110年11月11
日臺灣苗栗地方法院110年度交字第72號行政訴訟判決，提起上
訴，本院裁定如下：
    主  文
一、上訴駁回。
二、上訴審訴訟費用新臺幣750元由上訴人負擔。
    理  由
一、按對於交通裁決事件之判決提起上訴，非以其違背法令為理
    由，不得為之，且應於上訴理由中表明原判決所違背之法令
    及其具體內容之事由，或表明依訴訟資料可認為原判決有違
    背法令之具體事實之事由，行政訴訟法第237條之9第2項準
    用第235條第2項及第236條之1規定甚明。是對於地方法院交
    通裁決事件之判決上訴，非以其違背法令，且於上訴理由中
    表明上開事由之一者，即屬不應准許，自應認為不合法而駁
    回之。又依行政訴訟法第237條之9第2項準用第236條之2第3
    項、第243條第1項規定，判決不適用法規或適用不當者，為
    違背法令；而判決有第243條第2項所列各款情形之一者，為
    當然違背法令。故當事人對於地方法院交通裁決事件之判決
    上訴，依行政訴訟法第237條之9第2項準用第236條之2第3項
    、第243條第1項規定，以判決有不適用法規或適用不當為理
    由時，其上訴狀或理由書應表明原判決所違背之法令及其具
    體內容；若係成文法以外之法則，應揭示該法則之旨趣，倘
    為司法院解釋，則為揭示該解釋之字號或其內容。另以行政
    訴訟法第237條之9第2項準用第236條之2第3項、第243條第2
    項所列各款情形為理由時，其上訴狀或理由書，應揭示合於
    該條項各款之事實。上訴狀或理由書如未依此項方法表明者
    ，即難認為已對交通裁決事件判決之違背法令有具體指摘，
    其上訴自難認為合法。
二、緣上訴人於民國(下同)110年5月1日上午11時17分許，駕駛
    其所有車號000-0000號自用小客車，沿苗栗縣○○市苗124 甲
    縣道○○○○○○○路方向行駛，行經苗124甲線道與國道1號高速
    公路頭份交流道北上匝道連接處時，先自外側車道變換至內
    側車道後，再由內側車道變換至外側車道，其後煞車停止於
    外側車道上，適有訴外人趙國佑駕駛車號000-0000號自用小
    客車行駛於同車道後方，自後追撞上訴人駕駛之上開車輛，
    經苗栗縣警察局頭份分局（下稱頭份分局）員警接獲報案至
    現場完成相關作業程序後，於同年6月28日製發舉發違反道
    路交通管理事件通知單，違規事實為「在行駛途中任意驟然
    減速、煞車於車道中暫停而肇事」，其後被上訴人於同年9
    月10日製發裁決書（竹監苗字第54-F51193007號），以「非
    遇突發狀況在行駛中任意驟然減速因而肇事者」為由，依道
    路交通管理處罰條例第43條第1 項第4款規定，處上訴人罰
    鍰新臺幣（下同）18,000元，吊銷駕駛執照，並應參加道路
    交通安全講習（下稱原處分）。上訴人不服，提起行政訴訟
    ，經臺灣苗栗地方法院於110年11月11日以110年度交字第72
    號判決（下稱原判決）駁回，上訴人仍不服，於是提起本件
    上訴。
三、上訴人上訴意旨略以：
    上訴人當日行駛苗124甲縣道往交流道方向行駛，行駛中前
    方看見陰影趕緊煞車導致後方車輛追撞。事後回到現場發現
    是護欄上有一棵樹叢風吹造成疑似物體往車道方向移動，此
    路段就只有這一棵樹叢，變換車道視角時剛好產生一個往車
    道跳入的錯覺。在事故後第一時間優先聯絡警方並無與對方
    有任何衝突。上訴人車上載有2名未滿3歲的幼兒，絕無有可
    能讓親生子女陷入危險之中。請求法官不吊銷駕駛執照，因
    為2個小孩還很小，現在外面covid-19疫情那麼不穩定，冬
    季到了天氣極為寒冷，小孩容易受到風寒，家中只有上訴人
    工作，工作上需要開車，深怕不能開車，家中會掉入困境，
    請求法官不吊銷駕駛執照，從今開車會注意路況等語。並聲
    明原判決關於註銷駕駛執照3年之部分廢棄。  
四、本院查：
    上訴人上訴理由有關上訴人當日行駛苗124甲縣道往交流道
    方向行駛，行駛中前方看見陰影趕緊煞車導致後方車輛追撞
    。事後回到現場發現是護欄上有一棵樹叢風吹造成疑似物體
    往車道方向移動，此路段就只有這一棵樹叢，變換車道視角
    時剛好產生一個往車道跳入的錯覺。在事故後第一時間優先
    聯絡警方並無與對方有任何衝突。上訴人車上載有2名未滿3
    歲的幼兒，絕無有可能讓親生子女陷入危險之中等語，無非
    重執其於原審時所陳述而為原審所不採之主張；另主張考量
    疫情及小孩幼小而需要用車，請求不吊銷駕駛執照等云，核
    屬其個人事由，非關乎本件違規事實之認定及適用法律有否
    違誤應審究之事項，上訴人並未具體表明原判決合於不適用
    法規、適用法規不當或行政訴訟法第243條第2項所列各款之
    情形，難認對原判決之如何違背法令已有具體之指摘。上訴
    人提起本件上訴，依前開規定及說明，並不合法，應予駁回
    。
五、按交通裁決事件之上訴，行政法院為訴訟費用之裁判時，應
    確定其費用額，此觀行政訴訟法第237條之9第2項準用第237
    條之8第1項規定即明。本件上訴人對於交通裁決事件之上訴
    ，既經駁回，則上訴審訴訟費用750元（上訴裁判費）自應
    由上訴人負擔，爰併予確定如主文第2項所示。
六、結論：本件上訴為不合法。
中　　華　　民　　國　　111 　年　　3 　　月　　28　  日
                臺中高等行政法院第二庭
                          審判長法  官  劉  錫  賢
                                法  官  林  靜  雯
                                法  官  莊  金  昌
以上正本證明與原本無異。
本裁定不得抗告。
中　　華　　民　　國　　111 　年　　3 　　月　　29　  日
                                書記官  許  騰  云